# 求助陈版

提问人：祝福中国 2008 时间：2015-11-25 20:52:45
陈版，在实务中遇到这样一个问题，请解惑！ 甲医院与乙方签署合作协议，乙方在甲医院投资建设一科室，科室运营后的净利润由乙方先行收回投资成本，其后的净利润由双方平分。作为甲医院：科室建成后，借记固定资产贷记长期应付款，乙方收回 投资成本时借记长期应付款贷记银行存款； 乙方成本收回后，甲方付给乙方的分成款，甲方以什么样的票据入账？乙方需要开发票吗？如果要开，则开什么名义的发票？ 固定资产入账的方式有问题吗？

回答人：chenyiwei
该科室的建设和运作实际由谁主导（请注意在乙方收回投资成本前后是否会有不同）？是否满足“单独主体”定义和判断标准？个人感觉，在乙方收回投资前，甲方可能并不满足确认资产的标准。

提问人：祝福中国 2008 时间：2015-11-26 11:06:50
补充：合作期限 5 年， 在合作期限内资产的所有权属于投资方乙公司，甲方只有使用权并单独管理，期满后资产归甲方！这样甲方可以做资产入账吗？另外，在合作期限内通过分成方式，乙方投资要收回成本同时还要继续分红直至合作结束；这既有债权投资性质也有股权投资性质！甲方给乙方分成，应取得什么样的票据？

回答人：chenyiwei
根据具体情况分析确定。但至少在收益由乙方独享期间（成本回收期内），甲方不适合于将其作为自身资产入帐。

提问人：祝福中国 2008 时间：2015-11-26 21:17:59
1.固定资产入账问题 甲方实质控制该固定资产，并且合同规定合作期限结束后该资产无偿归甲方所有。能否像融资租赁资产那样计入固定资产，同时计入资本公积？ 2 、如果该合作科室系独立建账，独立核算，能否作为单独主体？给乙公司的利润分成采用分配利润的方式！这样乙公司不用出票了! 3.如果该科不能独立核算，账目都在甲的本部，给乙公司的分成需要乙公司出具发票？这样合适吗？

回答人：chenyiwei
1 、在不能从中获益期间不能认为控制，而且甲方不能主导该资产的使用。 2 、单独主体的概念强调风险和报酬的物理隔离，法人的内部机构很多是不符合这一条的。

提问人：fangchaohaba 时间：2015-12-12 14:00:42
A公司与B公司（系政府事业单位）在 15 年共同出资成立N公司，N公司注册资本 3000 万元，A公司出资 2000 万元，B公司出资 1000 万元．双方约定N公司的日常经营管理，由A公司负责，B公司不参与日常经营．B公司不参与公司的分红．A公司与B公司约定当N公司获得相关政府补贴款后，由A公司按 1000 万元购买B公司持有的1/3的股权，成为A公司的全资子公司． 想请问陈版，N公司应该将收到的A公司的金额是按金额工具确认还是按权益工具确认？ N公司应该怎么做账?
个人认为N公司应将收到的款项确认为一项负债而非权益，确认负债后会导致实收资本数与工商局不一致，新公司成立无资本公积可冲，特意请教陈版主解答．

回答人：chenyiwei
因为回购义务在A而不是N，因此N公司的个别报表层面应确认为权益，但在A公司的合并报表层面，将B公司投入N公司的 1000 万元及相应的应得收益确认为负债。

提问人：ahczxl 时间：2015-12-14 11:32:29
1.如A 公司占B 公司股权的30%，有重大影响，B有一全资子公司C，那A公司与C公司是关联方吗？ 2.如A公司占B公司股权的30%，有重大影响，C公司占B公司股权的70%，那A和C公司是关联方吗？

回答人：chenyiwei
1 、是。 2 、如无其他构成关联方关系的情形，则A和C不是关联方。